臺灣臺北地方法院小額民事判決　　　 
                                  　111年度店小字第118號
原      告  第一產物保險股份有限公司

法定代理人  李正漢  
訴訟代理人  蔡文安  
            蔡舜諭  
被      告  洪綜懋  
上列當事人間損害賠償事件，本院於民國111年4月26日言詞辯論
終結，判決如下：
    主      文
原告之訴駁回。
訴訟費用新臺幣壹仟元由原告負擔。
    事實及理由
一、原告起訴主張：被告於民國109年1月2日下午18時許騎乘車
    牌號碼000-000號普通重型機車（下稱被告機車），於新北
    市○○區○○路○段000號加油站內，因行駛不慎之過失，而與由
    原告所承保、訴外人黃雅淳所有、訴外人傅緯謙駕駛之車牌
    號碼000-0000號自用小客車（下稱系爭車輛）發生碰撞，致
    系爭車輛受有損害，經原告以新臺幣（下同）11,381元（含
    板金2,695元、塗裝8,686元）賠付後，爰依保險法第53條第
    1 項及侵權行為法律關係，請求被告賠償上開必要修復費用
    等語。並聲明：被告應給付原告11,381元，及自起訴狀繕本
    送達翌日起至清償日止，按年息百分之5 計算之利息。
二、被告辯稱：原告主張肇事當時，被告機車已熄火，並下車牽
    行至加油島內準備自助加油，並無行駛被告機車之事實。且
    原告提出之證據，無法證明被告侵害原告保戶之權利，被告
    自無需賠償原告所受損害等語。並聲明：㈠原告之訴及假執
    行均駁回；㈡如受不利判決，願供擔保請准宣告免為假執行
    。
三、本院之判斷：
  ㈠按當事人主張有利於己之事實者，就其事實有舉證之責任，
    民事訴訟法第277條前段定有明文。被告否認系爭車輛所受
    之損害係伊造成等語，是原告主張系爭車輛所受損害係由被
    告造成，自應就系爭車輛所受損害與被告騎車行為間有相當
    因果關係，負舉證責任。
  ㈡本件原告雖提出系爭車輛之汽車保險計算書（任意）、修車
    估價單欲證明係被告造成系爭車輛之損害，然觀諸本院依職
    權向新北市政府警察局新店分局調閱本案道路交通事故調查
    報告表等證據資料中，系爭車輛車損照片中可知，系爭車輛
    乃左後車門有擦痕（參見本院卷第36頁），然此擦撞痕跡究
    為被告車輛停等於該處前即已存在，抑或被告車輛停等後始
    受有損害，不無疑問，故自不得以此照片即推認被告駕車停
    放於該路段時有碰撞系爭車輛之事實。
  ㈢再據事發時到場處理之警員即證人鄭翔友於本院審理時結證
    稱：（問：當天處理情形為何？）當時接獲派出所通報，說
    在北新路二段205 號加油站內有車禍，我跟另外一個員警謝
    光彥一起到場處理，到現場之後詢問發生什麼事情及為何發
    生碰撞，他們說是進到加油站的過程中發生小擦撞，但雙方
    對肇事原因說法不一，所以我先畫現場圖，畫現場圖後就分
    別對當事人作談話記錄，再開當事人登記聯單給當事人後就
    離去了。到現場時雙方已經移動過車輛。（問：到現場處理
    時，雙方是否有對於撞擊點作陳述？）我記得汽車有，機車
    沒有，撞擊點我有點忘記但當時有拍照並將照片附卷。（問
    ：請確認這兩張照片是否即你方稱汽車駕駛人表示車輛遭撞
    擊的擦撞痕跡？）是我拍的，是原告車主指稱的擦撞點，但
    我忘記是車子的哪個部分被撞到。（問：本件承辦時是否曾
    向加油站調閱監視錄影畫面？）沒有。（問：從車輛的擦撞
    痕是否可以確認該痕跡是新或舊？）我沒有確認是新或舊等
    語（參見本院卷第98頁），足徵於員警處理之過程中並未確
    認系爭車輛左後車門之擦痕是否為被告造成，亦未確認該擦
    撞痕之高度、痕跡是否與被告機車之高度及顏色相符，是無
    法僅憑卷附照片確認系爭車輛受損之原因，更遑論本件並未
    調閱現場監視器畫面，自無法確認是否有碰撞發生，及倘有
    碰撞發生時，碰撞之情狀為何，且並無其他證據堪以證明系
    爭車輛所受損害與被告之行為間有相當因果關係。準此，原
    告主張被告騎乘機車不慎造成系爭車輛受有損害乙節，即非
    可採，原告主張被告應負賠償責任，即無理由，應予駁回。
四、本件事證已臻明確，兩造其餘攻擊防禦方法，於本判決結果
    不生影響，爰不一一論述，附此敘明。
五、訴訟費用負擔之依據：民事訴訟法第78條。依職權確定訴訟
    費用額為1,000 元（第一審裁判費），應由原告負擔。　
中　　華　　民　　國　　111 　年　　5 　　月　　20　　日
                  臺灣臺北地方法院新店簡易庭
                              法  官  石蕙慈
以上正本係照原本作成。
對於本件判決如有不服，應於收受送達後20日內向本院提出上訴
書狀，上訴於本院合議庭，並按他造當事人之人數附具繕本。
當事人之上訴，非以判決違背法令為理由不得為之，上訴狀應記
載上訴理由，表明下列各款事項：
㈠原判決所違背之法令及其具體內容。
㈡依訴訟資料可認為原判決有違背法令之具體事實。
如委任律師提起上訴者，應一併繳納上訴審裁判費。
中　　華　　民　　國　　111 　年　　5 　　月　　20　　日
                              書記官  徐子芹